ACORDAO-COMPLETO-2349784

ACÓRDÃO DE RELAÇÃO

ACÓRDÃO DE RELAÇÃO 3292/2019 ATA 15/2019 - SEGUNDA CÂMARA

Acórdão 3292/2019-TCU-Segunda Câmara
Considerando que os presentes autos tratam de representação formulada pela Evandwilson Rocha da Silva ME sobre possíveis irregularidades na Concorrência nº 18/2018 conduzida pelo Sesi-SP para a execução dos itens de serviço de recuperação da pista de atletismo do Centro de Atividades "Mário Mantoni", no Município de Piracicaba - SP, sob o valor estimado de R$ 4.003.870,68;
Considerando que, ao apreciar o feito, a 2ª Câmara do TCU prolatou o Acórdão 9.782/2018 no sentido de conhecer da representação para, no mérito, considerá-la prejudicada, por perda de objeto, tendo, entre outras medidas, o item 9.3 do aludido acórdão sido proferido pela seguinte linha:
" (...) 9.3. determinar, nos termos do art. 250, II, do RITCU, que, no prazo de 5 dias antes da publicação do correspondente edital, o Departamento Regional do Serviço Social da Indústria em São Paulo (Sesi - SP) informe o TCU sobre o eventual lançamento superveniente de novo certame com o objeto idêntico ou assemelhado ao da aludida Concorrência nº 18/2018";
Considerando que, em atendimento à referida determinação do TCU, o Sesi-SP encaminhou a minuta do edital da Concorrência nº 49/2018 destinada à subsequente construção do novo complexo de atletismo em Araçatuba - SP, em vez de Piracicaba - SP;
Considerando que, após a análise final do feito, a unidade técnica propôs o arquivamento do presente processo, diante do suposto cumprimento da determinação proferida pelo item 9.3 do aludido acórdão, já que o edital da Concorrência nº 49/2018 não mais possuiria as restrições alegadas pela então representante no âmbito da Concorrência nº 18/2018;
Considerando, contudo, que a Concorrência nº 49/2018 se relacionaria com a construção do novo complexo de atletismo em Araçatuba - SP, ao passo que, em sintonia com o referido item 9.3 do Acórdão 9.782/2018, a Concorrência nº 18/2018 se relacionaria com a reforma do complexo de atletismo em Piracicaba - SP;
Os Ministros do Tribunal de Contas da União, reunidos em Sessão de 2ª Câmara, ACORDAM, por unanimidade, com fundamento no art. 143, inciso V, alínea "a", e 169, inciso V, do Regimento Interno do TCU, aprovado pela Resolução n.º 246, de 2011, em reiterar a determinação expedida ao Departamento Regional do Serviço Social da Indústria em São Paulo pelo item 9.3 do Acórdão 9782/2018-TCU-Segunda Câmara e arquivar o presente processo, sem prejuízo de prolatar a determinação abaixo indicada, de acordo com os pareceres emitidos nos autos: 
1. Processo TC-Processo 029.752/2018-3 (REPRESENTAÇÃO) 
	1.1. Representante: Evandwilson Rocha da Silva - ME (CNPJ 09.487.880/0001-47) .
	1.2. Entidade: Departamento Regional do Sesi no Estado de São Paulo (Sesi - SP) .
	1.3. Relator: Ministro-Substituto André Luís de Carvalho.
	1.4. Representante do Ministério Público: não atuou.
	1.5. Unidade Técnica: Secretaria do TCU no Estado de São Paulo (Sec-SP) .
	1.6. Representação legal:
	1.6.1. Priscilla de Held Mena Barreto Silveira (OAB/SP 154.087) , representando o Departamento Regional do Serviço Social da Indústria em São Paulo;
	1.6.2. Ariosto Mila Peixoto (OAB/SP 125.311) , entre outros, representando a Evandwilson Rocha da Silva - ME
	1.7. Determinar que, antes de eventualmente lançar algum novo certame com o objeto idêntico ou assemelhado ao da aludida Concorrência nº 18/2018 sobre o complexo de atletismo em Piracicaba - SP, o Departamento Regional do Serviço Social da Indústria em São Paulo (Sesi-SP) envie a cópia do correspondente edital ao TCU; ficando a unidade técnica dispensada de promover o monitoramento sobre a presente determinação e, também, sobre a determinação proferida pelo item 9.3 do Acórdão 9782/2018-TCU-Segunda Câmara;
	1.8. Determinar que a Sec-SP envie a cópia do presente Acórdão, acompanhado do parecer da unidade técnica, ao representante, para ciência, e ao Departamento Regional do Serviço Social da Indústria em São Paulo (Sesi-SP) , para ciência e eventuais providências.

Segunda Câmara

Departamento Regional do Sesi no Estado de São Paulo (Sesi - SP).

Evandwilson Rocha da Silva - ME (CNPJ 09.487.880/0001-47).

ANDRÉ DE CARVALHO

Não atuou.

REPRESENTAÇÃO (REPR)

Secretaria do TCU no Estado de São Paulo (Sec-SP).